morphosyntax/verbal.lexc
!!! Описание «порядков» (Slots)
LEXICON Tag_V
	[V]:0		V_StemBoundary;

! Отрицательный глагол [э + бес] : V_Slot1 и 3—4 не заполняются, V_Slot2 уже заполнен — ???
LEXICON Tag_VNEG
	[VNEG]:0	VNEG_Slot4;

! Граница корня/основы
LEXICON V_StemBoundary
	V_Derivation;
	V_Slot1;
	V_CVB;

! Словообразование
LEXICON V_Derivation
	V_Attenuation;
	N_Deverbal;
	A_Deverbal;

LEXICON V_Attenuation
	-ATTN:^мзЫрА	V_Slot1;

!! Отглагольные существительные
LEXICON N_Deverbal
	-NR1:^Уг	Tag_N; ! ғ ???
	-NR2:^Уш	Tag_N;
	-NR3:^ҒУ	Tag_N;
	-NR4:^ҒУш	Tag_N;
	-NR5:^Уқ	Tag_N;
	-NR6:^Ут	Tag_N;
	-NR7:^Ум	Tag_N;
	-NR8:^Ақ	Tag_N;
	-NR9:^л		Tag_N;
	-NR10:^қУн	Tag_N;
	-NR11:^БАқ	Tag_N; ! <<< слито из ^пАқ + ^бАқ
	-NR12:^БА	Tag_N;
	-NR13:^чАқ	Tag_N;
	-NR14:^чЫқ	Tag_N;

!! Отглагольные прилагательные
LEXICON A_Deverbal
	-ADJR1:^қАқ	Tag_A;
	-ADJR2:^чУ	Tag_A;
	-ADJR3:^Ғай	Tag_A;
	-ADJR4:^Ғур	Tag_A;
	-ADJR5:^Ын	Tag_A;
! 	-ADJR6:^бАқ	Tag_A; ! <<< образует сущ. типа албақ ‘взятие, взятка’, парбақ ‘езда’
! 	-ADJR7:^ғы	Tag_A; ! <<< образует сущ. типа суғалғы < суг алғы ‘место, где берут воду’, ташалғы ‘место, где берут камень’
	<"-ADJR8": ["^" А т ч Ы | А А ч ы]>	Tag_A;

!!! Залоги (voice): -PASS, -REFL, -RECIP, -CAUS | -PASS и -REFL исключают друг друга ?
!! Возможные сочетания см.: Д-151 (§99), ЧУ-310-311
! Порядок 1 : -CAUS | -PASS | -REFL | -RECIP
LEXICON V_Slot1		! -CAUS | -PASS | -REFL | -RECIP
	-CAUS1:^т	V_Slot2_C2;
	-CAUS2:^ҒУс	V_Slot2_C4;
	-CAUS3:^Ур	V_Slot2_C1;
	-CAUS4:^ДУр	V_Slot2_C1;
	-CAUS4:^ДУр	V_Slot1_ITER; ! <<< ??? ???
	-CAUS5:^Ыс	V_Slot3;
	-PASS:^Ул	V_Slot2_CR; ! <<< Учесть V^л :: См. phonology/rules.xfst > RemExtraV
	-REFL:^Ун	V_Slot2_CR; ! <<< Учесть V^н
	-REFL:^Ун	V_Slot2_C4; ! <<< ---------^
	-RECIP:^Уш	V_Slot2_C1;
	-RECIP:^Уш	V_Slot2_C4;
			V_Slot1_ITER;

! -ITER может быть как до, так и после -CAUS ??? может ли быть после -CAUS-CAUS ???
LEXICON V_Slot1_ITER
	-ITER:^ҒУлА	V_Slot3; ! <<< м.б. -DIST или -MULT (см. Телякова:2013) ???
			V_Slot3;

! Порядок 2 : -CAUS | -PASS | -REFL | -RECIP
LEXICON V_Slot2_C1
	-CAUS1:^т	V_Slot3;
	-PASS:^Ул	V_Slot3;
	-REFL:^Ун	V_Slot3;
			V_Slot3;

LEXICON V_Slot2_C2
	-CAUS2:^ҒУс	V_Slot3;
			V_Slot3;

LEXICON V_Slot2_C4
	-CAUS4:^ДУр	V_Slot3;
			V_Slot3;

LEXICON V_Slot2_CR
	-CAUS5:^Ыс	V_Slot3;
	-RECIP:^Уш	V_Slot3;
			V_Slot3;

! ! Порядок 3 : Отрицательные формы
! LEXICON V_Slot3 ! -NEG
! 	-NEG:^БА	V_Slot4_Negative;
! 	-NEG:^БА^ҒАн	V_CVB;
! 			V_Slot4_Positive;
! 			V_Slot3_NonStdNeg;
! 			V_CVB;

! >>> Порядок 3 : Отрицательные формы
LEXICON V_Slot3
	-CUNC:^ҒАлАҚ	PCTP_Clitic_Branching; ! Кункатив (‘еще не…’)
	-NEG:^БА	V_Slot3_2NEG;
			V_Slot3_2POS;
			V_CVB;

LEXICON V_Slot3_2POS
	-CON:^Ып		V_Slot3_3; ! конверб
	-PST:^ҒАн		PCTP_Clitic_Branching;
	-RPST:^ДУ		PCTP_Clitic_Branching;
	-FUT:^Ар		PCTP_Clitic_Branching; ! или -AOR (TL-413)
	-ASSUM:^ҒА^ДЫг		PCTP_Clitic_Branching;
	-HAB:^чАң		PCTP_Clitic_Branching; ! ЧУ-82 или -PST.HAB (Телякова 2012)
	-COND:^ЗА		PCTP_Clitic_Branching; ! ЧУ-311
	<"-SUPN":["^" А р ("^" Ғ А)]>		    #; ! ^Ар | ^Ар^ҒА
				V_IMPER;

LEXICON V_Slot3_2NEG
	-CON:^ҒАн		V_Slot3_3; ! конверб
	-PST:^ҒАн		PCTP_Clitic_Branching;
	-RPST:^ДУ		PCTP_Clitic_Branching;
	-FUT:^с			PCTP_Clitic_Branching;
	-ASSUM:^ҒА^ДЫг		PCTP_Clitic_Branching;
	-HAB:^чАң		PCTP_Clitic_Branching; ! ЧУ-82 или -PST.HAB (Телякова 2012)
	-COND:^ЗА		PCTP_Clitic_Branching; ! ЧУ-311
	-SUPN:^ҒА		#;
	0:^ҒАн			V_CVB; ! <<< Нужна помета!
				V_IMPER;

LEXICON V_Slot3_3	! см. бумажку 2
	<"-PRS":["^" ч а (р)]>	PCTP_Clitic_Branching; ! ^ча / ^чар : ЧУ-303
	-PRS-EVID:^чат^тыр	PCTP_Clitic_Branching;
	-PST-IMPF:^чат^ҒАн	PCTP_Clitic_Branching;
	-PST-ADM:^ТУр		PCTP_Clitic_Branching;

! <<<

! ! Порядок 4 : Время, вид, наклонение
! LEXICON V_Slot4_Positive ! Время, вид, наклонение
! 	-PRS:^п^ча		PCTP_Clitic_Branching; ! <<< учесть ^п^чар : ЧУ-303
! 	-PRS-EVID:^Ып^чат^ТУр	PCTP_Clitic_Branching; ! ^чат^тыр (->) ^чадыр + доработать «кел.чат.тыр» (выпадение ^Ып)
! 	-PST:^ҒАн		PCTP_Clitic_Branching; ! -PLP | -PLUP ???
! 	-PST-IMPF:^п^чат^ҒАн	PCTP_Clitic_Branching; ! ЧУ-304
! 	-PST-ADM:^Ып^ТУр	PCTP_Clitic_Branching; ! Д-200, ЧУ-173
! 	-RPST:^ДУ		PCTP_Clitic_Branching; ! ЧУ-303, Д-180 (§121), +PERF
! 	-FUT:^Ар		PCTP_Clitic_Branching; ! Будущее ^Ар -FUT : ЧУ-91
! 	-ASSUM:^ҒА^ДЫг		PCTP_Clitic_Branching;
! 	-HAB:^чАң		PCTP_Clitic_Branching; ! ЧУ-82
! 	-COND:^ЗА		PCTP_Clitic_Branching; ! ЧУ-311
! 	<"-SUPN":["^" А р ("^" Ғ А)]>		    #; ! ^Ар | ^Ар^ҒА
! 					      V_IMPER;
!
! LEXICON V_Slot4_Negative
! 	-PRS:^ҒАн^ча		PCTP_Clitic_Branching; ! ^БА^ҒАн -> ^БААн
! 	-PRS-EVID:^ҒАн^чат^ТУр	PCTP_Clitic_Branching; ! <<< почему было отключено?
! 	-PST:^ҒАн		PCTP_Clitic_Branching; ! ^БА^ҒАн -> ^БААн -NEG-PST келбеен, парбаан : ЧУ-81 | -PLUP ???
! 	-PST-IMPF:^ҒАн^чат^ҒАн	PCTP_Clitic_Branching; ! ^БА^ҒАн -> ^БААн
! 	-PST-ADM:^ҒАн^ТУр	PCTP_Clitic_Branching;
! 	-RPST:^ДУ		PCTP_Clitic_Branching;
! 	-FUT:^с			PCTP_Clitic_Branching;
! 	-ASSUM:^ҒА^ДЫг		PCTP_Clitic_Branching; ! ^БА^ҒА^ДЫг -> ^БАдЫг
! 	-HAB:^чАң		PCTP_Clitic_Branching;
! 	-COND:^ЗА		PCTP_Clitic_Branching;
! 	-SUPN:с^ҒА				    #; ! -NEG-SUPN => -басқа: ЧУ-175 <<< EncliticBranching ???
! 					      V_IMPER;
!
! LEXICON V_Slot3_NonStdNeg ! Non-standard Negator
! 	-CUNC:^ҒАлАҚ		PCTP_Clitic_Branching;
! 	-FUT.ITER-EVID:^А^ДЫр	PCTP_Clitic_Branching; ! <<< где отрицание? >>> TODO 1.1.1

! Для отрицательного глагола
LEXICON VNEG_Slot4
			Endoclitic_PART;

!! Императивы
LEXICON V_IMPER
	-IMP:0		V_IMP;

LEXICON V_IMP
	<".1SG":["^" [А й (Ы н) | У й У н]]>	#; ! ^УйУн / ^Ай / ^АйЫн : Д-172-173 (§115)
	.2SG:0					#;
	.2SG.POL:^ЗАң				#;
	.3SG:^ЗУн				#; ! ^ЗУн / ^ЗЫн (верх. Мрассу, Кондома : Д-170 (§113))
	.1DU:^Аң				#; ! ‘мы вдвоем’ : Д-173 (§116)
	.1PL:^Аң^ЛАр				#; ! ‘мы многие’ : Д-174
	.2PL:^Лаар				#; ! <<< ^аар после согласных :: Д-169 (§112) + ^ГЫлА (верх. Мрассу : Д-170)
	.3PL:^ЗУн^ЛАр				#; ! + ^ЗЫн ?

!!!
LEXICON PCTP_Clitic_Branching
			Endoclitic_PART;
			Tag_PTCP;

!!! Порядок 5
LEXICON V_Slot5
			V_Slot5_PERS;
			V_Slot5_PRED;
			V_Slot5_POSS;

!! Порядок 5 : Аффиксы лица и числа
LEXICON V_Slot5_PERS	! Аффиксы лица и числа
	-1SG:^Ым	EncliticBranching; ! …^БЫ[м|н], …V^Ым => V^м
	-2SG:^ЗЫң	EncliticBranching; ! <<< …V^ң ; ^Ың в -RPST : ЧУ-52
	-3SG:0		EncliticBranching;
	-1PL:^БЫс	EncliticBranching; ! <<< -PST : ЧУ-80
	-2PL:^Заар	EncliticBranching; ! <<< ^аар в -RPST : ЧУ-52 и -PST : ЧУ-80 | ^саар?
	-3PL:^ЛАр	EncliticBranching;

!! Порядок 5 : Предикативные аффиксы
LEXICON V_Slot5_PRED	! Предикативные аффиксы
	-PRED.1SG:^БЫн	EncliticBranching; ! #; ! … ^БЫм : ЧУ-251 … ^қЫм, ^сЫм
	-PRED.2SG:^ЗЫң	EncliticBranching; ! #; ! Нет ассимиляции -с + ^ЗЫң ⇒ -сЫң
	-PRED.3SG:0	EncliticBranching; ! #;
	-PRED.1PL:^БЫс	EncliticBranching; ! #; ! … ^қЫс, ^сЫс
	-PRED.2PL:^ЗААр	EncliticBranching; ! #; ! Дополнить описание ассимиляции CVoiceless + ^ЗААр
	<["-PRED" ".3PL"]:["^" [Л А|Д Ы] р]>	EncliticBranching; ! … ^ДЫр : ЧУ-252

!! Порядок 5 : Притяжательные аффиксы <<< Рабораться !
LEXICON V_Slot5_POSS
	-POSS.1SG:^Ым		N_Slot3;
	-POSS.2SG:^Ың		N_Slot3; ! <<< Нужен ли ^Уң ???
	-POSS.3SG:^ЗЫ		N_Slot3;
	-POSS.1PL:^ЫбЫс		N_Slot3;
	-POSS.2PL:^ЛАр^Ың	N_Slot3;
	-POSS.3PL:^ЛАр^Ы	N_Slot3;

!!! Деепричастия / конвербы
LEXICON V_CVB
	-CON:^Уп	Tag_CVB; ! Соединительная либо попутно-предварительная форма : Д-155 (§102)
	-SIM:^А		Tag_CVB; ! Действие, одновременное действию главного глагола : ЧУ-302
	-ANT:^АлА	Tag_CVB; ! Anterior : Действие, после которого немедленно наступает действие главного глагола : ЧУ-302
	-LMF:^ҒАнче	Tag_CVB; ! Деепричастие предела в будущем (ЧУ-303, Оз-239 -LIM.FUT) + ^ҒАнчА (Д-161 §107) ? ^ҒАн^чА

LEXICON Tag_CVB
	[CVB]:0		EncliticBranching;

!!! Причастия
LEXICON Tag_PTCP
	[PTCP]:0	N_Slot1;
